臺灣臺中地方法院民事判決
110年度簡字第292號
原      告  許登凱  
訴訟代理人  黃建閔律師
被      告  彭立德  
上列當事人間因過失傷害案件，原告提起附帶民事訴訟請求侵權
行為損害賠償事件，經本院刑事庭裁定移送前來（108年度交附
民字第623號），本院於民國110年10月4日言詞辯論終結，判決
如下：
    主      文
被告應給付原告新臺幣貳佰壹拾陸萬柒仟貳佰柒拾壹元，及其中
壹佰貳拾伍萬陸仟伍佰參拾玖元自民國一百零八年六月二十二日
起至清償日止，其中玖拾壹萬零柒佰參拾貳元自民國一百零九年
十月二十七日起至清償日止，均按週年利率百分之五計算之利息
。
原告其餘之訴駁回。
訴訟費用由被告負擔十分之四，餘由原告負擔。
本判決原告勝訴部分得假執行。但被告以新臺幣貳佰壹拾陸萬柒
仟貳佰柒拾壹元為原告預供擔保後，得免為假執行。
原告其餘假執行之聲請駁回。
    事實及理由
壹、程序部分：
一、按本於道路交通事故有所請求而涉訟者，不問其標的金額或
    價額一律適用簡易程序，民國110年1月20日修正公布之民事
    訴訟法第427條第2項第11款定有明文。上開公告施行後，於
    修正前已繫屬之事件，其法院管轄權及審理程序，未經終局
    裁判者，適用修正後之規定，曾經終局裁判者，則適用修正
    前之規定，民事訴訟法施行法亦增訂第4條之1之規定。從而
    ，本件原告係本於車禍事故請求侵權行為損害賠償，核屬本
    於道路交通事故之請求，原應適用通常程序處理，然依修正
    後之民事訴訟法第427條第2項第11款規定，即應依簡易訴訟
    程序辦理，本案於修正前即已繫屬本院，並經本院於110年1
    0月4日言詞辯論終結，於修正後尚未經終局裁判，依修正之
    民事訴訟法施行法第4條之1第1款規定，即應改行簡易程序
    ，逕依簡易訴訟程序為裁判，合先敘明。
二、再按訴狀送達後，原告不得將原訴變更或追加他訴，但擴張
    或減縮應受判決事項之聲明者，不在此限，民事訴訟法第25
    5條第1項第3款定有明文。本件原告於起訴時，請求被告給
    付原告新臺幣（下同）129萬1385元本息，嗣於110年8月25
    日具狀變更請求為被告應給付原告291萬9914元本息（參本
    院卷第401頁），經核原告上開訴之變更，屬擴張應受判決
    事項之聲明，是原告所為訴之變更核與前開規定相符，應予
    准許。
三、被告經合法通知，無正當理由未於言詞辯論期日到場，核無
    民事訴訟法第386條各款所列情形，爰依原告聲請，由其一
    造辯論而為判決。　　
貳、實體部分：
一、原告主張：被告於107年10月17日凌晨4時15分許，駕駛車牌
    號碼000-0000號自用小客車，自臺中市○區○○○路000號前，
    欲起駛進入進化北路往崇德路方向行駛時，竟未注意其他車
    輛，不慎撞及原告所騎乘車牌號碼000-0000號普通重型機車
    （下稱系爭機車），致原告受有胸椎第十二節和腰椎第一節
    壓迫性骨折、四肢多處擦挫傷、薦椎骨折、背痛等傷害，系
    爭機車亦因此受損。為此，爰依侵權行為之規定，請求被告
    應賠償醫療費用25萬9462元、交通費用8萬3880元、醫療用
    品費用8066元、薪資損失10萬1292元、膳食費用540元、看
    護費用7200元、機車修理費4050元、安全帽鏡片350元、手
    機玻璃貼350元、停車費1875元、勞動能力減損168萬7695元
    、慰撫金80萬元等語。並聲明：⒈被告應給付原告291萬9914
    元，及其中125萬6539元自108年6月17日刑事附帶民事起訴
    狀繕本送達翌日起至清償日止，及其中165萬4675元自起109
    年10月15日民事擴張聲明狀繕本送達翌日起至清償日止，及
    其中8700元自110年6月23日民事更正聲明暨辯論意旨狀繕本
    送達翌日起至清償日止，均按週年利率百分之5計算之利息
    ；⒉願供擔保，請准宣告假執行。
二、被告則以：原告所請求之診斷書費、證明書費等非屬必要之
    醫療費用，應予扣除，其餘至中國醫藥大學附設醫院、童綜
    合醫院就診之醫療費用、交通費用則不爭執，但原告並無至
    其餘中醫及復健科診所就診必要，且原告本有脊椎舊傷，至
    中醫診所、臺中榮民總醫院就診是否與本件車禍傷勢有關，
    實有疑義，其中自費藥品部分亦無法看出與原告前開傷勢之
    關連，是此部分醫療費用、交通費用均無關連性及必要性，
    另機車維修費用應計算折舊，而醫療用品費用中之生骨散、
    葡萄糖胺均非屬必要支出；停車費部分107年10月17日至107
    年10月19日部分有所重疊；另就安全帽、手機玻璃貼部分無
    意見；但薪資損失及勞動能力減損部分，工資應以基本薪資
    計算，且勞動能力減損應僅得計算至原告法定退休年齡即65
    歲而非平均餘命，又原告所請求之慰撫金數額過高等語資為
    抗辯。並聲明：（一）原告之訴駁回。（二）願供擔保，請
    准宣告免為假執行。
三、查：被告於107年10月17日凌晨4時15分許，在臺中市○區○○○
    路000號路邊，駕駛車牌號碼000-0000號自用小客車由東往
    西方向起駛時，本應注意起駛前應顯示方向燈，注意前後左
    右有無障礙或車輛行人，並應讓行進中之車輛行人優先通行
    ，以免發生危險，而當時天候晴，夜間光線有照明，柏油路
    面乾燥、無缺陷、無障礙物，視距良好，並無不能注意之情
    事，竟疏未注意，於未顯示方向燈及讓進化路上行進中車輛
    優先通行，即貿然自慢車道起駛進入快車道，適原告騎乘系
    爭機車自左後方駛來，因閃避不及，系爭機車右側車身因而
    與前開自用小客車之左側車身發生碰撞，致原告人車倒地，
    受有胸椎第十二節和腰椎第一節壓迫性骨折、四肢多處擦挫
    傷、薦椎骨折等傷害等情，業據原告提出臺中市政府警察局
    道路交通事故當事人登記聯單、道路交通事故初步分析研判
    表、道路交通事故現場圖、現場及車損照片、中國醫藥大學
    附設醫院診斷證明書、清水李復健科診所診斷證明書、童綜
    合醫院一般診斷書、鳴人中醫診所診斷證明書、仁合堂中醫
    診所診斷證明書、臺中市車輛行車事故鑑定委員會鑑定意見
    書等件為證（參交附民卷第9至57頁、本院卷第129至133頁
    ）；又被告因本件過失傷害案件經本院刑事庭以108年度交
    易字第821號判決被告犯修正前刑法第284條第1項前段之過
    失傷害罪，處有期徒刑3月等情，亦有該判決附卷可憑，且
    為被告所不爭執（參本院卷第139頁），原告主張被告過失
    駕駛自用小客車致原告受傷之事實，堪予認定。
四、再按因故意或過失，不法侵害他人之權利者，負損害賠償責
    任；又不法侵害他人之身體或健康者，對於被害人因此喪失
    或減少勞動能力，或增加生活上之需要時，應負損害賠償責
    任；再按不法侵害他人之身體、健康、名譽、自由、信用、
    隱私、貞操，或不法侵害其他人格法益而情節重大者，被害
    人雖非財產上之損害，亦得請求賠償相當之金額，民法第18
    4條第1項前段、第193條第1項、第195條第1項前段分別定有
    明文。是本件原告因被告過失傷害行為致受有前揭傷勢，且
    被告過失行為與原告受傷間具相當因果關係，揆諸前揭規定
    ，被告前開不法侵害行為致原告受有前述傷害，自構成對原
    告之侵權行為，原告請求被告負損害責任，核屬有據。茲就
    原告請求被告賠償之項目及金額，分別審酌如下：
  ㈠醫療費用25萬9462元：
　⒈中國醫藥大學附設醫院醫療費用13萬5951元部分：
　　原告主張因本件事故至中國醫藥大學附設醫院就診而支出醫
    療費用13萬5951元部分，業據提出收據等件為證（參交附民
    卷第61至67、75至79、95、109、121、127、135頁、本院卷
    第61至77、203、217、221至225、377頁），被告對於原告
    有因本件事故至該院就診之必要性亦不予爭執（參本院卷第
    140頁），原告此部分主張，即屬有據，應予准許。
　⒉童綜合醫療費用410元部分：　
　　原告主張因本件事故至童綜合醫院就診而支出醫療費用410
    元部分，為被告所不爭執（參本院卷第140頁），應予准許
    。
　⒊仁合堂中醫診所醫療費用2萬6790元部分：　
　　原告主張因本件事故至仁合堂中醫診所就醫而支出醫療費用
    2萬6790元部分，為被告所否認，辯稱：原告未能證明至中
    醫診所就診之必要及與本件事故有無關聯等語。查：原告確
    因背部扭傷、腰椎骨折自108年6月20日至109年6月2日至該
    診所就診，有診斷證明書及收據等件在卷可稽（參交附民卷
    第55至57、101至115、119、123至125、129至133、137頁、
    本院卷第79至127、199至201、205至215、219頁），顯係為
    治療因本件事故所受傷勢，是就原告各次就診之健保自付額
    、藥品部分負擔合計4090元部分，堪認屬原告因本件事故所
    支出之必要醫療費用，應予准許。惟就自費藥品部分合計2
    萬2400元，因原告所提出各該收據均無藥品名稱之記載，本
    院實無從審酌此部分藥品與本件事故之治療有何關聯，另原
    告於109年1月13日就診時支付押金300元，亦顯非屬因本件
    事故之必要支出，均不應准許。
　⒋鳴人中醫診所醫療費用240元部分：　
　　原告主張因本件事故至鳴人中醫診所就醫而支出醫療費用24
    0元部分，為被告所否認，辯稱：原告未能證明至中醫診所
    就診之必要及與本件事故有無關聯等語。查：原告確係因腰
    椎楔狀壓迫閉鎖性骨折之初期照護自107年11月26日至107年
    12月10日至該診所就診，有診斷證明書及收據等件在卷可稽
    （參交附民卷第53、69、71頁），核其就診期間及症狀，堪
    認屬原告因本件事故所支出之必要醫療費用，應予准許。
　⒌李復健科診所醫療費用600元部分：　
　　原告主張因本件事故至李復健科診所就醫而支出醫療費用60
    0元部分，為被告所否認，辯稱：原告未能證明至該診所就
    診之必要及與本件事故有無關聯等語。查：原告確係因胸椎
    T12及腰椎L12壓迫性骨折自108年1月23日至108年2月18日至
    該診所就診，有診斷證明書及收據等件在卷可稽（參交附民
    卷第49、81至89、93頁），核其就診期間及症狀，堪認屬原
    告因本件事故所支出之必要醫療費用，應予准許。　
　⒍臺中榮民總醫院醫療費用及診斷書費用合計9萬2211元部分：
    　
　　原告主張因本件事故至臺中榮民總醫院就診，支出醫療費用
    合計9萬2211元等情，為被告所否認，辯稱：無法確認原告
    為何至臺中榮民總醫院就醫等語。原告就此部分固據提出臺
    中榮民總醫院住院醫療費用收據、門診醫療費用收據等件為
    證（參本院卷第229至233、383至385頁），惟經本院函詢臺
    中榮民總醫院結果，該院函覆稱：原告於109年8月17日至該
    院就診，經診斷為第3、4腰椎椎間盤突出症，而原告因本件
    車禍於中國醫藥大學附設醫院手術時，診斷書並未提及有此
    部分相關治療，是前開症狀與本件事故有無關聯應詢問原告
    於中國醫藥大學附設醫院之主治醫師等語，有臺中榮民總醫
    院109年12月18日中榮醫企字第1094204207號函1份在卷可稽
    （參本院卷第271至272頁）；再經本院送請中國醫藥大學附
    設醫院補充鑑定結果，認本件事故係於107年，與原告於109
    年至臺中榮民總醫院就診，相距稍久，且107年椎體骨折位
    於第12節胸椎、第1節腰椎，距離第3、4節腰椎還有2個節段
    ，而第4、5節腰椎於101年5月10日接受過融合手術，本來在
    術後2年就容易漸進產生鄰近節段（即第3、4節腰椎）退化
    ，故評估應與107年之外傷無明顯相關等情，亦有中國醫藥
    大學附設醫院110年6月4日院醫行字第1100008056號函及所
    附鑑定意見書1份附卷可憑（參本院卷第329至331頁），是
    原告既係因第3、4腰椎椎間盤突出症而至臺中榮民總醫院就
    診，且該症狀亦非因本件事故所致，此部分醫療費用自難認
    屬原告因本件事故所必要支出之費用，原告此部分請求，即
    無理由。　
　⒎東方中醫診所醫療費用510元部分：
　　原告主張因本件事故至東方中醫診所就醫而支出醫療費用51
    0元部分，雖據原告提出收據為證（參本院卷第379、381、3
    87頁），惟原告係於109年11月11日至109年12月17日至該診
    所就診，其上「適應症」僅記載下背痛（M545）、下背和骨
    盆挫傷之後續照護，本院實無從審酌此部分傷勢是否與107
    年10月17日所發生之本件事故有關，或係與原告於109年8月
    17日至臺中榮民總醫院治療之第3、4腰椎椎間盤突出症有關
    ，原告復未提出他證以實其說，此部分主張，尚難准許。
  ⒏診斷證明書費用合計2750元部分（不含臺中榮民總醫院）：
    原告請求此部分費用，為被告所否認，辯稱：此非原告因治
    療所支出等語。查：原告確有支出此部分費用，有原告提出
    之各該收據為證（參交附民卷第63、67至75、79、91至97、
    103至109、115、119至121、127、135頁、本院卷第63至69
    、77、223、225、377頁），則按診斷證明書費用，為證明
    傷害之發生及醫療行為之內容與存在期間所必要之費用，自
    屬醫療必須之費用（最高法院91年度台上字第1610號判決意
    旨參照），而原告於本件分別提出107年12月25日、108年1
    月19日、108年2月23日、108年4月20日、108年6月1日、109
    年2月12日、109年11月11日中國醫藥大學附設醫院診斷證明
    書、107年12月17日童綜合醫院一般診斷書、107年12月10日
    鳴人中醫診所診斷證明書、108年2月18日李復健科診所診斷
    證明書、108年3月18日、108年4月18日仁合堂中醫診所診斷
    證明書（參交附民卷第39至57頁、本院卷第59、269頁），
    是就此部分診斷證明書之費用1350元（計算式：中國醫藥大
    學附設醫院診斷證明書每份100元×7份＋童綜合醫院一般診斷
    書每份200元×1份＋鳴人中醫診所診斷證明書每份150元×1份＋
    李復健科診所診斷證明書每份100元×1份＋仁合堂中醫診所診
    斷證明書每份100元×2份＝1350元），堪認屬治療上或提起本
    件訴訟之必要費用，應予准許，惟逾此範圍即除此之外之診
    斷證明書副本、未提出之診斷證明書等費用，則非必要，應
    予以剔除。
　⒐綜上，原告得請求之醫療費用合計為14萬2641元（計算式：
    中國醫藥大學附設醫院部分13萬5951元＋童綜合醫院部分410
    元＋仁合堂中醫診所部分4090元＋鳴人中醫診所部分240元＋李
    復健科診所部分600元＋診斷證明書部分1350元＝14萬2641元
    ）。
  ㈡交通費用8萬3880元：
  ⒈原告主張因本件事故往返醫院就診而支出交通費用6萬1760元
    部分，為被告所否認，辯稱：原告至中醫、復健科診所就診
    所支出之交通費應與本件事故無關等語。惟按當事人主張之
    事實，經他造於準備書狀內或言詞辯論時或在受命法官、受
    託法官前自認者，無庸舉證；自認之撤銷，除別有規定外，
    以自認人能證明與事實不符或經他造同意者，始得為之，民
    事訴訟法第279條第1項、第3項分別定有明文。又當事人於
    訴訟上所為之自認，於辯論主義所行之範圍內有拘束法院之
    效力，法院自應認當事人自認之事實為真，以之為裁判之基
    礎（最高法院26年上字第805號裁判意旨參照）。被告於109
    年2月24日言詞辯論期日當庭表示對原告請求之交通費6萬17
    60元不爭執，同意支付（參本院卷第48頁），顯已就此部分
    事實為訴訟上自認甚明，被告嗣後雖翻異前詞，惟未經原告
    同意其撤銷自認，被告亦未能舉證證明其前開自認與事實不
    符，此部分辯解尚無可採，是原告此部分主張，應予准許。
　⒉而原告主張自109年3月21日至109年12月17日前往中國醫藥大
    學附設醫院就診合計支出9120元、至仁合堂中醫診所就診合
    計支出4800元、至東方中醫診所就診合計支出4200元交通費
    部分，依原告所提出109年2月12日中國醫藥大學附設醫院診
    斷證明書載稱，原告於107年10月19日出院後宜休養3個月及
    穿背架使用，後續均於門診追蹤治療，不宜負重及久站（參
    本院卷第59頁），是本院考量原告於109年3月21日後既僅不
    宜負重及久站，依其所受傷勢及後續恢復狀況，尚非不得搭
    乘公車等大眾運輸交通工具往來醫療院所，實不得再責由被
    告負擔比照計程車車資之交通費用，此部分請求，不應准許
    。
　⒊另原告主張至臺中榮民總醫院就診合計支出交通費4000元部
    分，既屬原告因與本件事故無明顯相關之第3、4腰椎椎間盤
    突出症就醫所支出，自難認屬原告因本件事故所必要支出之
    費用，原告此部分請求，亦不應准許。
  ㈢醫療用品費用8066元：
  ⒈原告主張其因本件車禍支出醫療用品費用8066元，其中897元
    即交附民卷第139、143至147頁部分，為被告所不爭執（參
    本院卷第143頁），自應准許。
　⒉至其中葡萄糖胺949元、生骨散6000元部分，被告則辯稱非屬
    必要支出之醫療費用，原告就此固提出免用統一發票收據、
    電子發票證明聯為證（參交附民卷第141頁），惟並未提出
    任何證據證明確有因本件事故需支出此部分費用之必要，此
    部分主張即乏所據。
　⒊另就109年8月22日購買紗布220元部分，原告雖提出統一發票
    為證（參本院卷第235頁），惟核其上購買時間、地點，顯
    屬原告因與本件事故無明顯相關之第3、4腰椎椎間盤突出症
    就醫所購買，自難認屬原告因本件事故所必要支出之費用，
    原告此部分主張，自不應准許。
  ㈣薪資損失10萬1292元：
    原告主張因本件車禍須休養3個月無法工作，受有薪資10萬1
    292元之損失，為被告所否認，辯稱：原告薪資應以基本薪
    資計算等語。查：原告此部分主張，業據提出中國醫藥大學
    附設醫院診斷證明書、薪資明細表、打卡單、對話紀錄等件
    為證（參交附民卷第45、161至163頁、本院卷第265頁），
    堪認原告因前開車禍確有3個月無法工作之情，且原告於車
    禍前確實任職於和風歐店，每月薪資為3萬3000元，原告因
    前開車禍所受休養不能工作損失為9萬9000元（計算式：3萬
    3000元×3個月＝9萬9000元），其所得請求被告賠償之金額即
    為9萬9000元，原告逾此範圍之請求，尚乏所據。被告前開
    辯解，亦未提出任何證據以實其說，不足憑採。
  ㈤膳食費540元、安全帽鏡片350元、手機玻璃貼350元：　　
　　原告主張其因本件事故受傷住院3日期間受有支出膳食費合
    計540元之損害，及因本件事故受有安全帽鏡片及手機玻璃
    貼毀損各350元之損害等情，為被告所不爭執（參本院卷第4
    8至49頁），應予准許。
  ㈥停車費1875元：
　　原告主張其因本件事故受傷至醫院就診合計支出1875元部分
    ，為被告所否認，辯稱：原告有部分單據停車時間重疊等語
    。原告就此固提出統一發票、電子發票證明聯為證（參交附
    民卷第151至155頁、本院卷第235頁），惟查：
　⒈原告主張109年8月22日停車費720元部分，既屬原告因與本件
    事故無明顯相關之第3、4腰椎椎間盤突出症就醫所支出，自
    難認屬原告因本件事故所必要支出之費用，原告此部分請求
    ，即乏所據。　　
　⒉而原告主張其餘停車費用合計1155元部分，原告所提出停車
    時間分別為107年10月17日上午6時5分至下午1時5分、同日
    上午6時5分至下午1時20分、同日上午8時3分至下午1時4分
    之統一發票（參交附民卷第151、153頁），停車時間重疊，
    顯有重複計費，原告雖主張係因繳費機器問題而出2張發票
    ，惟各該發票號碼並未連號，此部分主張自難憑採，是依原
    告主張係於107年10月17日上午6時許至中國醫藥大學附設醫
    院就診後，經醫師通知需住院，而於同日下午1時20分許離
    開拿取換洗衣物，再於同日下午2時許停車直至107年10月19
    日出院時止，佐以原告提出發票上停車時間及診斷證明書上
    所載回診時間等情，堪認原告有自107年10月17日上午6時5
    分至下午1時20分、107年10月17日下午2時至107年10月19日
    中午12時34分許、107年10月26日、107年11月12日、108年4
    月20日停車費用支出之必要，是原告請求此部分停車費合計
    890元（計算式：125元＋720元＋15元＋15元＋15元＝890元），
    即屬有據，逾此數額之請求，則屬無據。 
  ㈦看護費用7200元：
　　原告主張其因本件事故受傷住院3日期間有受專人照護之必
    要，以每日看護費用2400元計算結果，請求被告賠償看護費
    用7200元損害等情，為被告所不爭執（參本院卷第48至49頁
    ），應予准許。
  ㈧機車維修費用4050元：　　
　　原告主張系爭車輛因本件車禍受損，支出修理費用4050元等
    情，為被告所不爭執（參本院卷第48頁）；而系爭機車為訴
    外人許鴻民所有，但已將損害賠償請求權讓與原告，亦有債
    權讓與契約書1份在卷可稽（參本院卷第411頁），惟按損害
    賠償之基本原則，一方面在於填補被害人之損害，一方面亦
    同時禁止被害人因而得利，又物被毀損時，被害人依民法第
    196條請求賠償物被毀損所減少之價額，得以修復費用為估
    定之標準，但以必要者為限，關於更新零件部分之請求，應
    扣除按使用年限計算折舊後之費用。查：系爭車輛為105年8
     月出廠，有系爭機車行車執照1份在卷可稽（參本院卷第42
    1頁），而依行政院公布修正之「固定資產耐用年數表」交
    通及運輸設備第3項陸運設備中機車耐用年數為3年，是系爭
    車輛迄本件交通事故發生之日107年10月17日止，已使用2年
    2月，則估價單上扣除折舊後預估修復費用為794元【計算式
    ：4050元×（1－第1年折舊率0.536）×（1－第2年折舊率0.536
    ）×（1－第3年1至2月折舊率0.536×2/12 ）＝794元，元以下
    四捨五入】，是原告得請求系爭機車之修理費用應為794元
    ，逾此部分之請求，則屬無據。
  ㈨勞動能力減損168萬7695元：
　　原告主張其因本件事故受傷永久失能，受有依每月薪資3萬3
    000元計算自108年1月19日起至147年6月27日滿65歲止之勞
    動能力損失168萬7695元等情，為被告所否認，辯稱：原告
    先前受有舊傷，且應以基本工資計算云云。查：本件經送中
    國醫藥大學附設醫院鑑定結果，認原告因胸椎第12節及腰椎
    第1節壓迫性骨折，術後，依據美國醫學會所出版永久障礙
    評估指引第6版，依序調整未來收入能力降低、職業調整、
    年齡調整後，考量原告病情及客觀檢查結果，並斟酌原告年
    齡，認原告勞動能力減損程度比率為20％，有該院109年9月2
    8日院醫行字第1090014096號函及所附鑑定意見書1 份在卷
    可稽（參本院卷第173至176頁）。是原告為82年6月28日出
    生，自108年1月19日即出院休養3個月後至原告法定退休年
    齡之65歲即147年6月28日止，尚有工作年數為39年5月9日，
    故原告請求被告給付39年期間減少勞動能力之損害，自屬有
    據。而原告於本件車禍發生時薪資為3萬3000元，業據前述
    ，是原告1次請求被告給付，依月別式霍夫曼計算式扣除中
    間利息後（首期給付不扣除中間利息），原告所得請求被告
    賠償其減少勞動能力所受之損害合計為171萬5763元（計算
    式：3萬3300元×20％×259.00000000＝171萬5763元，259.0000
    0000為月別單利第468月霍夫曼累計係數，元以下四捨五入
    ），原告僅請求其中168萬7695元，即屬有據，應予准許。
    至被告前開辯解，尚與前開鑑定結果有違，並無可採。
  ㈩精神慰撫金80萬元：
    按慰藉金之賠償，其核給之標準固與財產上損害之計算不同
    ，然非不可斟酌雙方身分資力與加害程度，及其他各種情形
    核定相當之數額（最高法院51年台上字第223號裁判意旨參
    照），是以慰藉金之多寡，應斟酌雙方之身分、地位、資力
    與加害之程度及其他各種情形核定相當之數額。其金額是否
    相當，自應依實際加害情形與被害人所受之痛苦及雙方之身
    分、地位、經濟狀況等關係決定之（最高法院85年度台上字
    第460號判決意旨參照）。查：原告因本件事故受有胸椎第
    十二節和腰椎第一節壓迫性骨折、四肢多處擦挫傷、薦椎骨
    折、背痛等傷害，需長期回診追蹤、復健，有診斷證明書為
    證，其精神所受痛苦自屬甚鉅。爰審酌原告大學肄業，擔任
    客服人員，收入不穩定，且仍須負擔就學貸款，名下無財產
    ；被告為高中畢業，現打零工，每月收入約1萬7000元，名
    下有汽車1輛等情，業經兩造陳明在卷，並有本院依職權調
    取兩造之稅務電子閘門財產所得調件明細表附卷可憑，被告
    因行車不慎造成原告受有前揭傷勢，損害實難謂輕，並審酌
    兩造身分、地位、經濟狀況等一切情狀，認原告請求之精神
    慰撫金以20萬元為適當。逾此數額之請求，為無理由。
 另按強制汽車責任保險法第42條第1項規定，財團法人汽車交
    通事故特別補償基金依該法第40條規定所為補償，視為損害
    賠償義務人損害賠償金額之一部；損害賠償義務人受賠償請
    求時，得扣除之。原告已向財團法人汽車交通事故特別補償
    基金領取補償金3萬4846元，業據原告提出簡訊截圖為證（
    參本院卷第39頁），依上開規定應予扣除，是原告尚得請求
    之金額為216萬7271元（計算式：醫療費用14萬2641元＋交通
    費6萬1760元＋醫療用品費用897元＋薪資損失9萬9000元＋膳食
    費540元＋手機玻璃貼費用350元＋安全帽鏡片費用350元＋停車
    費890元＋看護費用7200元＋機車修理費794元＋勞動能力減損1
    68萬7695元＋精神慰撫金20萬元－3萬4846元＝216萬7271元）
    。
五、再按給付無確定期限者，債務人於債權人得請求給付時，經
    其催告而未為給付，自受催告時起，負遲延責任。其經債權
    人起訴而送達訴狀，或依督促程序送達支付命令，或為其他
    相類之行為者，與催告有同一之效力；又遲延之債務，以支
    付金錢為標的者，債權人得請求依法定利率計算之遲延利息
    。但約定利率較高者，仍從其約定利率；應付利息之債務，
    其利率未經約定，亦無法律可據者，週年利率為百分之5，
    民法第229條第2項、第233條第1項及第203條分別定有明文
    。本件原告對被告之侵權行為債權，核屬無確定期限之給付
    ，既經原告提起民事訴訟，且被告迄未給付，當應負遲延責
    任。是原告請求其中125萬6539元自刑事附帶民事訴訟起訴
    狀繕本送達翌日即108年6月22日（參交附民卷第167頁送達
    證書）起至清償日止，其中91萬732元自民事擴張聲明狀繕
    本送達翌日即109年10月27日（參本院卷第243頁送達證書）
    起至清償日止，均按週年利率百分之5計算之遲延利息，核
    無不合，應予准許。
六、綜上所述，原告依據侵權行為法律關係，請求被告給付216
    萬7271元，及其中125萬6539元自刑事附帶民事訴訟起訴狀
    繕本送達翌日即108年6月22日起至清償日止，其中91萬732
    元自民事擴張聲明狀繕本送達翌日即109年10月27日起至清
    償日止，均按週年利率百分之5計算之遲延利息，為有理由
    ，應予准許。逾此部分之請求，洵屬無據，不應准許。
七、本件判決原告勝訴部分係依民事訴訟法第427條第2項第11款
    規定適用簡易訴訟程序所為之被告部分敗訴判決，應適用民
    事訴訟法第389條第1項第3款之規定，依職權宣告假執行，
    原告聲明願供擔保，請求宣告假執行，僅係促法院依職權宣
    告假執行，此部分尚不為准駁之諭知。又被告陳明願供擔保
    請准宣告免為假執行，經核亦無不合，爰酌定相當之金額准
    許之。至原告敗訴部分，其假執行之聲請失所附麗，應予駁
    回。
八、據上論結，本件原告之訴一部為有理由、一部為無理由，依
    民事訴訟法第385條第1項、第79條、第389條第1項第3款、
    第392條第2項，判決如主文。
中　　華　　民　　國　　110 　年　　10　　月　　28　　日
                  民事第四庭          法  官  蔡家瑜
以上正本係照原本作成。　　　　　　　　　
如對判決上訴，應於判決送達後20日內向本院提出上訴狀（須附
繕本）。如委任律師提起上訴者，應一併繳納上訴審裁判費。
中　　華　　民　　國　　110 　年　　10　　月　　28　　日
                                      書記官  蔡秀貞